---
title: "Lab03-22"
author: "Diego Fernández"
date: "7 de marzo de 2022"
output:
  pdf_document: default
  html_document: default
---

```{r setup, include=FALSE}
knitr::opts_chunk$set(echo = TRUE)
```

## LECTURA DE DATOS
Escribir una función que lea los datos de un archivo y los organice en una lista.

```{r}


setwd("C://Users//diego//OneDrive//Escritorio//Universidad//2º Curso//2//Investigacion Operativa//Laboratorios//Lab03//2022")

datos_a_lista <- function (archivo="datos"){
 
  datos <- read.table(archivo)
  
  print(datos)
  n <- ncol(datos)-2
  m <- nrow(datos)-1
  lista <- list(n=n, m=m)
  
  lista$A <- as.matrix(datos[1:m,1:n])
  lista$AI <- cbind(lista$A,diag(datos[1:m,n+1]))
  lista$b <- as.numeric(datos[1:m,n+2])
  lista$c <- (datos[m+1,1:n])
  #opt= óptimo: min o max
  lista$opt <- as.matrix(datos[m+1,n+1])
  lista$datos <- as.matrix(datos[m+1,n+2])
  
  
 return(lista)

}

datos_a_lista() -> problema

```


# Cálculo de soluciones básicas
Copiar aqui el código generado en el laboratorio anterior


```{r}
library("gtools")
m <- 2
n <- 4
v <- c(2,1,1,8,1,1,2,4)
b <- c(6,4)
A <- matrix(v, nrow = 2, byrow = TRUE)
AI <- cbind(A, diag(m))




calcula_sb <- function(M,J,b){

aux <- M[ , J]
solucion <- rep(0, m+n)
if(det(aux) == 0){ 
  return(F) 
  }
solucion[J] <- solve(aux, b)
return(solucion)
}
calcula_sb(AI, c(1,2), b)


ncom <- choose(m+n, m)
combinations(n+m, m) -> C


for (i in 1 : nrow(C)) {
sb <- calcula_sb(AI, C[i, ], b)
print(sb)
}

```

Usar la funcion "apply" para generar TODAS las soluciones básicas.

```{r}
library("gtools")




calcula_sb <- function(J){
  
M<-problema$AI
b<-problema$b
n<-problema$n
m<-problema$m

  aux <- M[ , J] 
  solucion <- rep(0, m+n) 
  if(det(aux) == 0){ return(F) }
  
  solucion[J] <- solve(aux, b)
   
  return(solucion) 
}


ncom <- choose(m+n, m) 
combinations(n+m, m) -> C 



COM<-combinations(problema$n+problema$m,problema$m)
apply(COM, 1, calcula_sb)



```



# Cálculo del optimo

A partir de la lista de puntos anterior, seleccionar las soluciones factibles básicas y, usando los costes, calcular el punto donde la función objetivo  toma el valor optimo.

```{r}
calcula_opt<-function(lista)
  if(min(lista$i)>0){
    
  }

```



